臺灣士林地方法院民事裁定　99年度訴字第883號
聲　請　人
即　原　告　張助成
上列聲請人聲請保全證據事件，本院裁定如下：
    主  文
聲請駁回。
    理  由
一、聲請人聲請意旨略以：被告黃潔應將第八屆天外天社區管理
    委員會之報備資料原本提出，如不敢提出，則可見其心虛，
    亦違反公寓大廈管理條例第26條、第35條規定，及社區規約
    第4 條、第16條。而該等資料為可證明第八屆天外天社區管
    理委員會成立不合法之合法適格證據，且屬公款支付之公物
    ，應列入移交清冊，據聞有委託書不足、偽造署名、委託不
    實等情事，若非以管理委員會名義散佈指摘聲請人之不實言
    論，則傷害較小，公信力亦不足，故該等資料為本案核心爭
    點之一。為此，聲請保全證據云云。
二、按證據有滅失或礙難使用之虞者，或經他造同意者，得向法
    院聲請保全；就確定事、物之現狀有法律上利益並有必要時
    ，亦得聲請為鑑定，勘驗或保全書證，民事訴訟法第368 條
    第1 項固有明文。惟觀之該條項之立法意旨，係鑑於證據之
    調查，本應於訴訟繫屬後已達調查之程度，且有調查必要者
    ，始得為之，但於此之前，如該證據有滅失或有礙難使用之
    虞，卻不能立即調查，將因證據之滅失或情事變更而礙難使
    用，致影響日後裁判之正確性，故特設此制以為預防。是倘
    本案訴訟已繫屬於法院，且已達可以調查證據之程度者，自
    無聲請保全證據之必要（最高法院92年度台抗字第502 號、
    92年度台抗字第202 號裁定意旨參照）。又依該條項規定須
    證據有滅失或礙難使用之虞者，始得向法院聲請保全。且保
    全證據之聲請，應表明應保全之證據，並提出可供即時調查
    之證據釋明應保全之理由，此觀民事訴訟法第370 條第1 項
    第2 款、第4 款、第2 項之規定自明（最高法院91年度台抗
    字第11號裁定意旨參照）。當事人聲請保全證據，而未提出
    可供即時調查之證據加以釋明者，法院無庸命補正，當逕以
    裁定駁回之。
三、查聲請人雖執上情聲請保全證據，然未據提出任何可供即時
    調查之證據，釋明所指之證據係由被告黃潔執有中，並有何
    滅失或礙難使用之虞，所為聲請已難謂合。況聲請人所陳之
    管理委員會報備資料，既經向主管機關提出據為聲請之依據
    ，則已在行政機關保管中，客觀上難認有何滅失或礙難使用
    之虞，不能認為有別行保全證據程序之必要。揆之前揭規定
    及說明，應認其聲請為於法不合，應予駁回。
四、依民事訴訟法第371條第1項，裁定如主文。
中    華    民    國   100    年    2     月    21    日
                  民事第二庭  法  官  蕭錫証
以上正本證明與原本無異。
本件裁定不得抗告。
中    華    民    國   100    年    2     月    23    日
                              書記官  何婉菁